臺灣高等法院花蓮分院民事裁定　　　九十三年度整抗字第一號
　　　抗　告　人
　　　即　債權人　華僑商業銀行股份有限公司
　　　法定代理人　鍾甦生
　　　相　對　人　理想大地股份有限公司
　　　法定代理人　虞為
右抗告人與相對人間因公司重整事件，聲請緊急處分，抗告人對於中華民國九十三年
二月二十日臺灣花蓮地方法院民事裁定（九十二年度整更(一)字第一號）提起抗告，
本院裁定如左：
　　　主　文
抗告駁回。
抗告程序費用由抗告人負擔。
      理　由
一、本件原法院依非訟事件法第九十三條第一項，公司法第二百八十七條第一項第三
    款、第四款規定，准許相對人因公司重整事件，聲請緊急處分，因而裁定如原法
    院九十二年度整更(一)字第一號裁定主文所示之緊急處分，經核並無不合。
二、抗告意旨略以：緣相對人理想大地股份有限公司（下稱理想公司）於九十一年十
    二月十一日聲請臺灣花蓮地方法院准予重整，該院並以九十一年度整字第一號裁
    定准予重整，惟嗣後即為臺灣高等法院花蓮分院撤銷廢棄，並發回臺灣花蓮地方
    法院更為裁定，該院並於九十三年二月二十三日做成本件緊急處分，禁止債權人
    對理想大地公司行使債權等。本件既經高院發回更為裁定，程序上仍屬於原聲請
    程序之續行，按公司法第二百八十五條之一規定：「法院依檢查人之報告，並參
    考目的事業中央主管機關、證券管理機關、中央金融主管機關及其他有關機關、
    團體之意見，應於收受重整聲請後一百二十日內，為准許或駁回重整之裁定，並
    通知各有關機關。前項一百二十日之期間，法院得以裁定延長之，每次延長不得
    超過三十日。但以二次為限。」，同法第二百八十七條規定：「前項處分，除法
    院准予重整外，其期間不得超過九十日；必要時，法院得由公司或利害關係人之
    聲請或依職權以裁定延長之；其延長期間不得超過九十日。」換言之，不論係法
    院為重整裁定抑或緊急處分之期間，最長均不得超過一百八十日，以免損及債權
    人等相關利害關係人之權益。本件理想公司之聲請已逾前述一百八十日之期限規
    定，法院應不得再為任何緊急處分之裁定，故原處分已違反上開公司法第二百八
    十七條之規定，依法應予撤銷等語。
三、惟查，公司法第二百八十五條之一第一項、第二項所定之期限，於地方法院裁定
    准予重整後，嗣經高等法院及其分院廢棄原裁定，發回地方法院重為裁定，上開
    期限解釋上應從廢棄發回原法院時重行起算，否則，如高等法院及其分院前述裁
    定發回地方法院時已逾一百八十日之原收受重整聲請之期日，則抗告法院又如何
    能廢棄原裁定，地方法院又如何能重為裁定准、駁﹖況本件原裁定係屬公司法第
    二百八十七條第一項第三款、第四款之處分，既未逾同條第二項所定之期間，該
    裁定即無不合，抗告人徒引同法第二百八十五條之一第一項、第二項之准、駁重
    整之裁定期間謂原裁定已逾同法第二百八十七條第二項所定期間，顯有混淆之錯
    誤，其抗告為無理由，應予駁回。
四、依非訟事件法第二十八條、第八條第二項，民事訴訟法第四百九十五條之一、第
    四百四十九條第一項、第九十五條、第七十八條，裁定如主文。
中　　　華　　　民　　　國　　九十三　　 年　　　三　　　月　　二十四　 日
                                     審判長法官  謝  志  揚
　　　　　　　　　　　　　　　　　　　　　 法官　莊　謙　崇
　　　　　　　　　　　　　　　　　　　　　 法官　陳　淑　媛
右正本係照原本作成。
本裁定除以違背法令為理由，並經本院許可外，不得再抗告。如提再抗告，應於收受
後十日內委任律師為代理人向本院提出再抗告狀。並繳納再抗告費新台幣四十五元。
　　　　　　　　　　　　　　　　　　 法院書記官　陳　淑　芬
中　　　華　　　民　　　國　　九十三　　 年　　　三　　　月　　二十四　 日
